【裁判字號】    97,訴,1593
【裁判日期】    971124
【裁判案由】    毒品危害防制條例
【裁判全文】
臺灣基隆地方法院刑事判決              97年度訴字第1593號
公  訴  人  臺灣基隆地方法院檢察署檢察官
被      告  甲○○
上列被告因毒品危害防制條例案件，經檢察官提起公訴（97年度
毒偵字第2120號），因被告於準備程序中為有罪之陳述，經本院
合議庭裁定由受命法官獨任行簡式審判程序，判決如下：
    主  文
甲○○施用第一級毒品，累犯，處有期徒刑捌月，扣案之注射針
筒壹支、分裝袋壹個均沒收；又施用第二級毒品，累犯，處有期
徒刑肆月；應執行有期徒刑拾月，扣案之注射針筒壹支、分裝袋
壹個均沒收。
    事實及理由
一、本件犯罪事實、證據及應適用之法條，除下列應予補充或更
    正外，其餘均詳如起訴書之記載（如附件）：(1)犯罪事實欄
    一倒數第4行「同日下午某時」等字更正為「同日下午3、4
    時許」，同行「在上址住處內」等字後增列「以玻璃球燒烤
    方式」等字，(2)犯罪事實欄一倒數第1行「分裝袋」等字補
    充為「海洛因分裝袋」，(3)證據補充「被告於本院中之自白
    、基隆市警察局第四分局偵辦毒品案件尿液檢體對照表1紙
    、照片1張」，(3)應適用之法條補充「被告施用海洛因、安
    非他命前之持有犯行，分別為施用海洛因、安非他命之犯行
    所吸收，不另論罪」。
二、刑之酌科
    本院審酌被告犯罪之動機、曾有施用毒品之前科仍不知戒除
    ，惟其犯後坦承犯行、所犯乃戕害自己身心健康，尚未危及
    他人等一切情狀，量處如主文所示之刑，並定應執行刑。
三、據上論斷，應依刑事訴訟法第273條之1第1項、第299條第1
    項前段、第310條之2、第454條，毒品危害防制條例第10條
    第1項、第2項、第23條第2項，刑法第11條前段、第47條第1
    項、第51條第5款、第38條第1項第2款，判決如主文。
本案經檢察官丙○○到庭執行職務
中    華    民    國    97    年    11    月    24    日
                  刑事第一庭法    官  鄭培麗
以上正本證明與原本無異。
對於本件判決如有不服，應於收受送達後10日內，向本院提出上
訴書狀，上訴於臺灣高等法院，並按他造當事人之人數附具繕本
。
中    華    民    國    97    年    11    月    24    日
                            書 記 官  湯惠芳
附錄論罪法條：
毒品危害防制條例第10條第1項、第2項
施用第一級毒品者，處 6 月以上 5 年以下有期徒刑。
施用第二級毒品者，處 3 年以下有期徒刑。
附件：
臺灣基隆地方法院檢察署檢察官起訴書
                                    97年度毒偵字第2120號
    被      告  甲○○  女  37歲（民國○○年○月○○日生）
                        住臺北縣瑞芳鎮○○路187號
                        居基隆市○○路84號2樓
                        身分證統一編號：Ｚ000000000號
上列被告因違反毒品危害防制條例案件，業經偵查終結，認應提
起公訴，茲敘述犯罪事實及證據並所犯法條如下：
        犯罪事實
一、甲○○前因施用毒品案件，經觀察、勒戒後，認有繼續施用
    毒品之傾向，經裁定送強制戒治，於民國95年5月26日經評
    定無繼續戒治之必要，由本署檢察官以95年度戒毒偵字第10
    號不起訴處分書為不起訴處分確定。復因施用毒品案件，由
    臺灣基隆地方法院以95年度訴字第935號判決判處應執行有
    期徒刑9月確定，經減刑為有期徒刑4月15日，於96年8月16
    日易科罰金執行完畢。再因施用毒品案件，經臺灣桃園地方
    法院以96年度審訴字第28號判決應執行有期徒刑1年6月確定
    ，又因施用毒品案件，經臺灣基隆地方法院分別以97年度訴
    字第140號及97年度訴字第565號判決，各判處有期徒刑10月
    及1年6月確定，目前尚未執行。詎甲○○猶不知戒除毒癮，
    復基於施用第一級毒品海洛因之犯意，於97年7月14日19時
    許，在其臺北縣瑞芳鎮○○路187號住處內，以針筒注射之
    方式，施用第一級毒品海洛因1次。另基於施用第二級毒品
    安非他命之犯意，於同日下午某時，在上址住處內，施用第
    二級毒品安非他命1次。嗣於97年7月15日16時18分許，在基
    隆市○○區○○路222號「基隆長庚醫院1166號病房C床」為
    警查獲，並扣得注射針筒1支及分裝袋1個，始悉上情。
二、案經基隆市警察局第四分局報告偵辦。
        證據並所犯法條
一、上揭犯罪事實，業據被告甲○○坦承不諱。經查，被告為警
    查獲後所採集之尿液檢體，經送台灣尖端先進生技醫藥股份
    有限公司以酵素免疫分析法為初步篩檢，並以氣相層析質譜
    儀法為確認檢驗之結果，呈甲基安非他命、嗎啡及可待因陽
    性反應之事實，有上開公司濫用藥物檢驗報告1紙附卷可稽
    ，並有上開施用毒品之器具扣案可資佐證，本件事證明確，
    被告犯嫌堪予認定。
二、核被告所為，係犯毒品危害防制條例第10條第1項之施用第
    一級毒品罪嫌及同條第2項之施用第二級毒品罪嫌。被告所
    犯上開二罪間，犯意各別，罪名互異，請分論併罰。又被告
    於受有期徒刑之執行完畢後，5年內再犯有期徒刑以上之本
    罪，為累犯，請依刑法第47條第1項規定加重其刑。另扣案
    之注射針筒1支及分裝袋1個，為被告施用毒品所用之物，請
    依刑法第38條第1項第2款規定宣告沒收。
三、依刑事訴訟法第251條第1項提起公訴。
    此致
臺灣基隆地方法院
中    華    民    國    97    年    9     月    30    日
                              檢察官  乙  ○  ○
本件正本證明與原本無異
中    華    民    國    97    年    10    月    15    日
                              書記官  洪  欣  悅
附錄所犯法條：
毒品危害防制條例第10條第1項、第2項
    施用第一級毒品者，處 6 月以上 5 年以下有期徒刑。
    施用第二級毒品者，處 3 年以下有期徒刑。


司法院資訊處製作；財團法人民間司法改革基金會備份。
